【裁判字號】    96,訴,1119
【裁判日期】    970311
【裁判案由】    毒品危害防制條例
【裁判全文】
臺灣基隆地方法院刑事判決              96年度訴字第1119號
公  訴  人  臺灣基隆地方法院檢察署檢察官
被      告  乙○○
                    （另案臺灣宜蘭監獄執行）
上列被告因毒品危害防制條例案件，經檢察官提起公訴（96年度
毒偵字第3033號），被告於準備程序進行中，就被訴事實為有罪
之陳述，經本院合議庭裁定由受命法官獨任進行簡式審判程序，
判決如下：
    主  文
乙○○施用第一級毒品，累犯，處有期徒刑柒月。
    事  實
一、乙○○有下列前案紀錄，及施用毒品執行觀察、勒戒、強制
    戒治之紀錄：
  (一)前因肅清煙毒條例及麻醉藥品管理條例案件，經法院分別判
    處有期徒刑4 年2 月及7 月，應執行有期徒刑4 年4 月確定
    ；復於民國84年間因麻醉藥品管理條例案件經臺灣臺北地方
    法院判處有期徒刑4 月確定，於85年間因肅清煙毒條例案件
    ，經臺灣板橋地方法院判處有期徒刑3 年6 月確定，經裁定
    應執行有期徒刑3 年8 月確定；又於89年因施用毒品案件，
    經本院判處有期徒刑6 月確定；上開各罪經接續執行，於92
    年3 月23日縮短刑期執行完畢（構成累犯）。
  (二)復因施用毒品案件，經送觀察、勒戒及強制戒治後，於90年
    6 月15日停止戒治交付保護管束，並於90年11月8 日保護管
    束期滿而執行強制戒治完畢。
  (三)再因施用毒品案件，經本院先後以93年度訴字第229 號判決
    判處有期徒刑10月、6 月，應執行有期徒刑1 年2 月確定，
    另以94年度訴字第34號判決判處有期徒刑10月確定。
二、乙○○猶不知悔改，於上開強制戒治執行完畢後5 年內，復
    基於施用第一級毒品海洛因之犯意，於96年9 月12日中午，
    在其位於臺北縣貢寮鄉○○村○○街47號住處，以將第一級
    毒品海洛因置入注射針筒（未扣按）內，摻水混合注射右手
    肘內側皮膚靜脈血管處之方式，施用第一級毒品海洛因1 次
    。嗣因其為列管之毒品人口，而於同日17時20分許前往警局
    接受採尿送驗，結果呈鴉片類陽性反應。
三、案經臺北縣警察局瑞芳分局報告臺灣基隆地方法院檢察署檢
    察官偵查起訴。
    理  由
一、本件被告所犯者非為死刑、無期徒刑、最輕本刑為3 年以上
    有期徒刑之罪或高等法院管轄第一審案件，其於準備程序進
    行中，先就被訴事實為有罪之陳述，經告知其簡式審判程序
    之旨，並聽取公訴人及被告之意見後，本院依刑事訴訟法第
    273 條之1 第1 項之規定，裁定由受命法官獨任進行簡式審
    判程序，且依同法第273 條之2 規定，簡式審判程序之證據
    調查，不受第159 條第1 項、第161 條之2 、第161 條之3
    、第163 條之1 及第164 條至第170 條規定之限制，合先敘
    明。
二、上開施用第一級毒品海洛因事實，迭經被告於本院準備程序
    、審理中自白不諱。而被告於96年9 月12日為警所採集之尿
    液，經送檢驗結果，確呈施用第一級毒品海洛因後之鴉片類
    陽性反應（尿液中嗎啡成分高達9324ng/ml 、可待因成分高
    達1047ng / ml）乙 節，亦有臺灣檢驗科技股份有限公司濫
    用藥物尿液檢驗報告1 份附卷可稽。足證被告自白與事實相
    符，堪以採信。又被告有如事實欄一、記載前案紀錄及關於
    施用毒品觀察、勒戒、強制戒治之事實等情，亦有臺灣高等
    法院被告前案紀錄表及全國施用毒品案件紀錄表存卷可參。
    綜上所陳，被告於前次強制戒治於90年11月8 日執行完畢，
    5 年內業已再犯上述事實欄一、(三)所示之施用毒品違反毒品
    危害防制條例案件，經法院判處罪刑確定，其又於96年9 月
    12日，施用第一級毒品海洛因，罪證明確，犯行洵堪認定，
    自應依法論科。
三、論罪科刑：
  (一)按海洛因係毒品危害防制條例第2 條第2 項第1 款所定之第
    一級毒品，被告予以施用，核其所為，係犯毒品危害防制條
    例第10條第1 項之施用第一級毒品罪。其持有第一級毒品海
    洛因係供施用，其持有第一級毒品之低度行為為施用第一級
    毒品之高度行為所吸收，不另論罪。
  (二)被告有事實欄所載之前案紀錄暨科刑執行情形，有臺灣高等
    法院被告前案紀錄表在卷可稽，其於受如事實欄一、(一)所示
    案件有期徒刑之執行完畢後，5 年內故意再犯有期徒刑以上
    之本罪，為累犯，應依刑法第47條第1 項之規定加重其刑。
  (三)爰審酌被告前經法院裁定其強制戒治處分後仍不思戒除毒癮
    ，並有多次施用毒品之前案紀錄，再犯本件施用第一毒品海
    洛因，顯見其已無法根除施用毒品行為，而有予以隔離幫助
    其戒除之必要，且施用毒品對於社會治安構成潛在威脅，惟
    斟酌其犯罪後終能坦承犯行，而施用毒品係屬自損生命之犯
    罪態樣等及其他一切情狀，量處如主文所示之刑，以示懲儆
    。
據上論斷，應依刑事訴訟法第273 條之1 第1 項、第299 條第1
項前段，毒品危害防制條例第10條第1 項、第23條第2 項，刑法
第11條前段、第47條第1 項，判決如主文。
本案經檢察官甲○○到庭執行職務。
中    華    民    國    97    年    3     月    11    日
                  刑事第三庭法  官  黃永定
以上正本證明與原本無異。
如不服本判決應於收受本判決後10日內向本院提出上訴書狀，其
未敘述上訴理由者，並得於提起上訴後10日內向本院補提理由書
狀（均須按他造當事人之人數附繕本）「切勿逕送上級法院」。
中    華    民    國    97    年    3     月    11    日
                            書記官  劉珍珍
附錄本案論罪科刑法條：
毒品危害防制條例第10條第1項
I施用第一級毒品者，處六月以上五年以下有期徒刑。


司法院資訊處製作；財團法人民間司法改革基金會備份。
